【裁判字號】    98,審交易,212
【裁判日期】    980615
【裁判案由】    過失致死
【裁判全文】
臺灣高雄地方法院刑事判決           98年度審交易字第212號
公  訴  人  臺灣高雄地方法院檢察署檢察官
被      告  丙○○
選任辯護人  陳奕全律師
            李錦臺律師
            許清連律師
上列被告因過失致死案件，經檢察官提起公訴（98年度調偵字第
68號），嗣因被告就被訴事實為有罪之陳述，本院依簡式審判程
序審理，判決如下：
    主  文
丙○○犯過失致人於死罪，處有期徒刑柒月。緩刑貳年。
    事  實
一、丙○○持有合格自小客車駕照，於民國97年10月4 日15時10
    分許，駕駛車牌號碼XC- 5035號自小貨車沿高雄縣岡山鎮○
    ○路東向西方向行駛，行至該路段200 號怡芳興業公司前時
    ，本應注意轉彎車應讓直行車先行，而依當時天候晴、日間
    自然光線，路面乾燥無缺陷、道路無障礙物、視距良好等狀
    況，並無不能注意之情形，竟疏未注意及此，未注意禮讓後
    方之直行來車，即貿然右轉欲駛入上開公司尋找友人，適有
    吳文贈騎乘車牌號碼FFH- 130號重型機車沿該路段東向西方
    向行駛在後，亦行經該處，致該重型機車右前方撞及丙○○
    所駕駛之自小貨左後方，吳文贈當場人車倒地，受有頭部外
    傷併右側硬腦膜下腔出血、嚴重腦浮腫之傷害，經送醫後，
    於97年10月5 日中午12時40分許，因顱內出血而死亡。而丙
    ○○於肇事後，仍留在現場，並在有偵查犯罪職權之機關尚
    不知何人為肇事者前，向到場處理事故之員警坦承肇事，自
    首並願接受裁判。
二、案經高雄縣政府警察局報告及吳文贈之女甲○○○告訴由臺
    灣高雄地方法院檢察署檢察官偵查起訴。
    理  由
一、本件被告丙○○所犯刑法第276 條第1 項過失致死罪，係死
    刑、無期徒刑、最輕本刑為3 年以上有期徒刑以外之罪，其
    於準備程序中就被訴事實為有罪之陳述，經本院告知簡式審
    判程序之旨，並聽取公訴人及被告之意見後，認宜進行簡式
    審判程序，依刑事訴訟法第273 條之1 之規定，裁定進行簡
    式審判程序，合先敘明。
二、上揭事實業據被告於本院審理時坦承不諱，核與證人即吳文
    贈之女甲○○○於警詢、偵查中之證述相符，並有道路交通
    事故現場圖、道路交通事故調查表（一）（二）各1 份、現
    場訪談紀錄表、高雄縣政府警察局岡山分隊測得之酒精測定
    紀錄表、現場蒐證照片35紙、高雄縣政府警察局岡山分隊交
    通事故肇事人自首紀錄表、邱外科醫院診斷證明書1 紙、臺
    灣高雄地方法院檢察署相驗屍體證明書、臺灣高雄地方法院
    檢察署檢驗報告書在卷可稽，是被告之自白與事實相符，應
    堪採信。
三、按汽車行駛至交岔路口時，轉彎車應讓直行車先行，查被告
    駕駛前開小客車原應注意上揭道路交通安全規定，且衡諸案
    發時、地天候晴，日間自然光線，路面乾燥無缺陷亦無障礙
    物，視距良好，又無不能注意之情形，詎其應注意、能注意
    而疏未注意，未注意後方來車之直行車，進而肇致本件交通
    事故，使被害人因此受頭部外傷併右側硬腦膜下腔出血、嚴
    重腦浮腫之傷害導致顱內出血死亡，是其過失行為與被害人
    死亡結果二者間具有相當因果關係，應堪認定。從而，本件
    事證明確，被告犯行堪以認定，應依法論科。
四、核被告所為，係犯刑法第276 條第1 項過失致死罪。又被告
    於肇事後仍停留於案發現場，並於有偵查犯罪權限之機關及
    公務員發覺其犯罪前，主動向負責處理之員警自承係其駕車
    發生前揭車禍，進而接受裁判等情，有高雄縣政府警察局岡
    山分隊交通事故肇事人自首紀錄表（警卷第22頁），是被告
    此舉當認合於自首要件，爰依刑法第62條前段規定減輕其刑
    。
五、審酌被告疏未注意，致生本件事故，對被害人吳文贈本身及
    其家屬均造成無可彌補之傷害，惟其並無前科，有臺灣高等
    法院被告前案紀錄表在卷可查，犯後坦承犯行，態度尚可，
    與到庭之被害人家屬達成和解，有和解筆錄在卷可稽等一切
    情況，量處如主文所示之刑。再被告前未曾因故意犯罪受有
    期徒刑以上刑之宣告，有臺灣高等法院被告前案紀錄表在卷
    可憑，是被告一時失慮，致罹刑章，現已坦承犯行，且與到
    庭之被害人家屬達成和解，業如前述，諒被告經此刑事追訴
    、審判之教訓後，當能知所警惕而無再犯之虞，故本院認為
    所宣告之刑，以暫不執行為適當，爰依刑法第74條第1 項第
    1 款之規定，併宣告緩刑2 年，令其於緩刑期間審慎行事，
    以啟自新。
據上論斷，應依刑事訴訟法第273 條之1 第1 項、第299 條第1
項前段，刑法第第276 條第1 項、第62條前段、第74條第1 項第
1 款，刑法施行法第1 條之1 ，判決如主文。
本案經檢察官乙○○到庭執行職務。
中    華    民    國    98    年    6     月    15    日
                  交通法庭  法  官  梁淑美
以上正本證明與原本無異。
如不服本判決應於收受本判決後10日內向本院提出上訴書狀，並
應敘述具體理由，如未敘述上訴理由者，應於上訴期間屆滿後20
日內補提理由書狀於本院（均須按他造當事人之人數附繕本）「
切勿逕送上級法院」。
中    華    民    國    98    年    6     月    15    日
                            書記官  林豐富
附錄本判決論罪之法條：
中華民國刑法第276條
（過失致死罪）
因過失致人於死者，處2 年以下有期徒刑、拘役或2 千元以下罰
金。
從事業務之人，因業務上之過失犯前項之罪者，處5 年以下有期
徒刑或拘役，得併科3 千元以下罰金。


司法院資訊處製作；財團法人民間司法改革基金會備份。
